# 子公司注销后，母公司又收到子公司的供应商的付款申请，如何做账？

提问人：liuzixiaolike 时间：2022-05-24 08:47:04
A公司为母公司，B公司为其占比90%的子公司，A公司属地江西省，B公司属地大连，A公司账面对B公司的长投为 900 万，B公司实收资本 1000 万， 20 年末所有者权益 100 万， 20 年末应交税费-900万（均为未抵扣的进项税）， 20 年净利润 1 万。B公司由于经营不善，在 20 年底已经完成工商注销、税务注销，相关手续已经办理完毕，A公司还有其他子公司，需要编制合并报表，A公司单体报表对该事项确认损失
借：投资收益 900 （出于简化处理，就不确认前期的差错了）
贷：长投 900
合并报表确认投资损失：因为实际上B公司的所有者权益就是未抵扣进项税，但是这个进项税税务局不让带走，因此对于合并的损失应该是 0 ，不能确认投资收益合并报表的分录为：
借：少数股东损益0.1 （本期的净利润乘以少数股东持股比例）
贷：年初未分配利润0.1（这个分录不确定，本来应该是少数股东权益，但是不能记这个科目，贷方应该是啥科目？）
B公司注销后，B公司的原供应商找到A公司，要求A公司继续支付未支付的款项，A公司将这部分代付的款项计入了投资收益和应付账款
问题 1 ：请问陈老师，我单体和合并的分录对么，最后计算的投资收益是否正确，请陈老师指点，谢谢。
问题 2 ：子公司注销后，由母公司代付一些款项，能否计入投资收益，我理解是可以的。
请陈老师指点。

回答人：chenyiwei
1 、合并报表层面，如果不考虑子公司留抵税额无法获得退税的损失构成前期差错的问题，则在确定该项留抵税额已发生损失的情况下，应确认损失（资产减值损失，需按比例分配给少数股东）。合并报表层面的投资收益为零。
2 、子公司注销后，由母公司代付一些款项，个别报表层面可以计入投资收益；合并报表层面需转回原先就“子公司清算后无需支付的应付款项”确认的收益（一般是营业外收入，所以此类款项支付一般列入营业外支出）。

提问人：liuzixiaolike 时间：2022-05-25 10:18:39
第二条：合并报表层面需转回原先就“子公司清算后无需支付的应付款项”确认的收益（一般是营业外收入，所以此类款项支付一般列入营业外支出），这个有什么理论依据吗？

回答人：chenyiwei
这等于将原先本合并主体已被免除的责任重新承担起来。